臺灣新竹地方法院刑事判決　　　　　　　 94年度訴字第425號
公　訴　人　臺灣新竹地方法院檢察署檢察官
被　　　告　甲○○　男　39歲.
上列被告因違反毒品危害防制條例案件，經檢察官提起公訴（94
年度毒偵字第107 、752號），本院依簡式審判程序判決如下：
    主  文
甲○○連續施用第一級毒品，累犯，處有期徒刑捌月。扣案之注
射針筒壹支沒收之。又連續施用第二級毒品，累犯，處有期徒刑
伍月。應執行有期徒刑壹年。扣案之注射針筒壹支沒收之。
    事  實
一、甲○○前曾於民國88年間因犯公共危險罪，經臺灣高等法院
    於90年1 月20日以89年度上訴字第1817號判決有期徒刑6 月
    確定，於91年5 月17日易科罰金執行完畢。又其前曾於89年
    間因施用毒品案件，經臺灣新竹地方法院檢察署檢察官聲請
    ，而經本院於90年5 月9 日以90年度毒聲字第833 號裁定送
    勒戒處所觀察、勒戒，旋因觀察、勒戒後，因認有繼續施用
    毒品傾向，經臺灣新竹地方法院檢察署檢察官聲請，而經本
    院於90年11月26日以90年度毒聲字第1729號裁定令入戒治處
    所施以強制戒治1 年，嗣因執行屆滿3 月且成效評定合格，
    復經臺灣新竹地方法院檢察署檢察官聲請，而經本院於91年
    4 月30日以91年度毒聲字第476 號裁定停止戒治，所餘戒治
    期間交付保護管束，並於91年5 月22日出所，保護管束期間
    原應至91年11月17日屆滿，惟因其於保護管束期間違反應遵
    守保護管束事項情節重大，經臺灣新竹地方法院檢察署檢察
    官聲請，而經本院於91年9 月16日以91年度毒聲字第895 號
    裁定撤銷停止戒治，所餘戒治期間令入戒治處所施以強制戒
    治，並於92年1 月17日入戒治處所施以強制戒治，於92年7
    月13日戒治期滿，而經臺灣新竹地方法院檢察署檢察官於92
    年7 月18日以92年度戒毒偵字第40號為不起訴處分確定。
二、惟甲○○猶不知悔改，於前開強制戒治執行完畢後5 年內，
    復基於施用第一級毒品海洛因之概括犯意，分別於93年10月
    間某日某時許至同年11月21日23時至23時20分間某時許，均
    在位於新竹縣竹北市○○○路某家加油站廁所內，暨於94年
    1 月7 日10時許，在新竹市建國公園廁所內，均以將第一級
    毒品海洛因置入針筒中摻水施打於皮膚之方式，連續施用第
    一級毒品海洛因共3 次。又另行起意，並基於施用第二級毒
    品安非他命之概括犯意，分別於93年10月間某日及同年11月
    21日23時至23時20分間某時許，均在新竹縣竹北市○○○路
    某家加油站廁所內，以將安非他命放在鋁箔紙上用火燒烤，
    讓其溶化起煙霧，再吸食所產生之煙霧之方式，連續施用第
    二級毒品安非他命2 次。嗣分別（一）於93年11月22日凌晨
    5 時許，在苗栗縣竹南鎮○○街與大業街交叉口處，因其涉
    嫌竊盜案件而為警查獲，經警將其親自採集封緘之尿液送驗
    結果呈嗎啡陽性反應及甲基安非他命陽性反應，始為警循線
    查悉上情。（二）又於94年1 月7 日11時15分許，其騎乘贓
    車（另案所涉竊盜案件，業經臺灣新竹地方法院檢察署檢察
    官偵辦中）行經新竹市○○路與北大路口處時為警查獲，並
    當場在其所騎乘之前揭所駕駛之贓車內扣得注射針筒1 支，
    方循線查悉上情。
三、案經新竹縣警察局移請臺灣新竹地方法院檢察署檢察官偵查
    起訴。
    理  由
一、本件被告甲○○所犯為毒品危害防制條例第10條第1 項之施
    用第一級毒品罪及同條第2 項之施用第二級毒品罪，均非死
    刑、無期徒刑、最輕本刑為三年以上有期徒刑之罪，或高等
    法院管轄第一審之案件，被告於本院準備程序進行中，就被
    訴事實為有罪之陳述，經本院合議庭認合於新修正刑事訴訟
    法第273 條之1 第1 項之規定，裁定進行簡式審判程序，合
    先敘明。
二、訊據被告甲○○對於右揭時地，以如事實欄所述方式，分別
    連續施用第一級毒品海洛因及連續施用第二級毒品安非他命
    等情均坦承不諱，且被告於上揭時地為警查獲後所採集之尿
    液經送驗結果，確呈嗎啡陽性反應及甲基安非他命陽性反應
    等情，有苗栗縣警察局竹南分局偵辦違反毒品危害防制條例
    案件尿液鑑驗代碼對照表、濫用藥物尿液檢驗檢體監管紀錄
    表、新竹市警察局辦理煙毒、麻醉藥品尿液送驗受檢人真實
    姓名代號對照表、苗栗縣衛生局於93年11月29日所出具之苗
    衛檢字第0930018347號煙毒尿液檢驗成績書及新竹市衛生局
    於94年1 月11日所出具之衛檢字第420 號不法藥物尿液初步
    篩檢報告書各1 份在卷足稽，並有查獲現場照片1 幀附卷可
    憑，此外，復有注射針筒1 支扣案足資佐證，足見被告所為
    前開自白，確與事實相符而堪採信。再者，被告前曾於89年
    間因施用毒品案件，經臺灣新竹地方法院檢察署檢察官聲請
    ，而經本院於90年5 月9 日以90年度毒聲字第833 號裁定送
    勒戒處所觀察、勒戒，旋因觀察、勒戒後，因認有繼續施用
    毒品傾向，經臺灣新竹地方法院檢察署檢察官聲請，而經本
    院於90年11月26日以90年度毒聲字第1729號裁定令入戒治處
    所施以強制戒治1 年，嗣因執行屆滿3 月且成效評定合格，
    復經臺灣新竹地方法院檢察署檢察官聲請，而經本院於91年
    4 月30日以91年度毒聲字第476 號裁定停止戒治，所餘戒治
    期間交付保護管束，並於91年5 月22日出所，保護管束期間
    原應至91年11月17日屆滿，惟因其於保護管束期間違反應遵
    守保護管束事項情節重大，經臺灣新竹地方法院檢察署檢察
    官聲請，而經本院於91年9 月16日以91年度毒聲字第895 號
    裁定撤銷停止戒治，所餘戒治期間令入戒治處所施以強制戒
    治，並於92年1 月17日入戒治處所施以強制戒治，於92年7
    月13日戒治期滿，而經臺灣新竹地方法院檢察署檢察官於92
    年7 月18日以92年度戒毒偵字第40號為不起訴處分確定等情
    ，亦有臺灣新竹地方法院檢察署刑案資料查註紀錄表、全國
    施用毒品案件紀錄表、受觀察勒戒人毒品及前科紀錄簡列表
    、法務部全國檢察官線上查詢刑案人犯在監所最新資料表、
    臺灣新竹地方法院檢察署檢察官92年度戒毒偵字第40號不起
    訴處分書及臺灣高等法院被告全國前案紀錄表各1 份等在卷
    足憑綜上，本案事證已臻明確，被告於前案強制戒治處分執
    行完畢5 年內再犯連續施用第一級毒品海洛因及連續施用第
    二級毒品安非他命之犯行洵堪認定，應予依法論科。
三、按海洛因及安非他命分屬毒品危害防制條例第2 條第2 項第
    1 款所列之第一級毒品及第2 款所列之第二級毒品，核被告
    甲○○所為，係分別犯毒品危害防制條例第10條第1 項之施
    用第一級毒品罪及同條例第10條第2 項之施用第二級毒品罪
    。至其持有第一級毒品海洛因、第二級毒品安非他命後，分
    別進而施用，其持有第一級毒品及第二級毒品之低度行為，
    應分別為施用之高度行為所吸收，爰不另論其持有第一級毒
    品及第二級毒品罪。又被告所為先後3 次施用第一級毒品海
    洛因及先後2 次施用第二級毒品安非他命犯行，均時間緊接
    ，犯罪構成要件相同，顯均係基於概括犯意而為，各為連續
    犯，爰依刑法第56條連續犯之規定，各論以一施用第一級毒
    品罪及一施用第二級毒品罪處斷，並分別加重其刑。又其所
    犯前開二罪，罪名不同，犯意各別，行為互殊，應予分論併
    罰。又被告前曾於88年間因犯公共危險罪，經臺灣高等法院
    於90年1 月20日以89年度上訴字第1817號判決有期徒刑6 月
    確定，於91年5 月17日易科罰金執行完畢等情，有臺灣新竹
    地方法院檢察署刑案資料查註紀錄表及臺灣高等法院被告全
    國前案紀錄表各1 份在卷足參，其於五年以內再犯本件有期
    徒刑以上之罪，為累犯，應依刑法第47條規定加重其刑，並
    遞加重之。爰審酌被告曾因施用毒品而歷經1 次觀察、勒戒
    及1 次強制戒治，猶不知悔悟，卻再犯本案，顯然自制力薄
    弱，本案施用毒品時間長短、次數、犯罪手段、情節、所生
    危害，及被告所為係戕害自身身心健康，犯後尚能坦承犯行
    ，態度良好等一切情狀，分別量處如主文所示之刑，並定應
    執行刑，以資懲儆。扣案之注射針筒1 支為被告所有，且係
    供其為前揭施用第一級毒品海洛因行為時所用之物等情，亦
    據被告供述在卷，爰依刑法第38條第1 項第2 款之規定，於
    主文中被告連續施用第一級毒品項下，及於定應執行刑項下
    宣告沒收之。
據上論斷，應依刑事訴訟法第273 條之1 第1 項、第299 條第1
項前段，毒品危害防制條例第10條第1 項、第2 項，刑法第11條
前段、第56條、第47條、第38條第1 項第2款、第51條第5 款，
判決如主文。
本案經檢察官林忠義到庭執行職務。
中　　華　　民　　國　　94　　年　　6 　　月　　30　　日
                  刑事第五庭    法　官　楊惠芬
以上正本證明與原本無異。
如不服本判決，應於判決送達後10日內向本院提出上訴狀 (應附
繕本)，上訴於臺灣高等法院。
中　　華　　民　　國　　94　　年　　6 　　月　　30　　日
                                書記官  汪淑菁
附錄本案論罪科刑法條：
毒品危害防制條例第10條第1 項、第2 項：
施用第一級毒品者，處六月以上五年以下有期徒刑。
施用第二級毒品者，處三年以下有期徒刑。
